Config:
  hfst:
    Gen: ../../../src/generator-gt-norm.hfst
    Morph: ../../../src/analyser-gt-norm.hfst
  xerox:
    Gen: ../../../src/generator-gt-norm.xfst
    Morph: ../../../src/analyser-gt-norm.xfst
    App: lookup

Tests:

# todo:
# Proofread the gold standard (below)
# Then: run analyser, then correct. 
# The were proofread for golden standard by Larisa Ponomareva 2019-10-14

  
  Noun - кань: # Ordinary nouns основа слова заканчивается на мягкий парный согласный, с мягким знаком на конце: дь, зь, ль, нь, сь, ть. - full paradigm 'cat / kissa / кошка'
     кань+N+Anim+Sg+Nom: кань
     кань+N+Anim+Sg+Acc: кань
     кань+N+Anim+Sg+Gen: каньлӧн
     кань+N+Anim+Sg+Abl: каньлісь
     кань+N+Anim+Sg+Dat: каньлӧ
     кань+N+Anim+Sg+Ins: каньӧн
     кань+N+Anim+Sg+Com: канькӧт
     кань+N+Anim+Sg+Car: каньтӧг
     кань+N+Anim+Sg+Cns: каньла
     кань+N+Anim+Sg+Cmpr: канься
     кань+N+Anim+Sg+Ine: каньын
     кань+N+Anim+Sg+Ela: панись
     кань+N+Anim+Sg+Ill: каньӧ
     кань+N+Anim+Sg+Apr: каньлань
     кань+N+Anim+Sg+Egr: каньсянь
     кань+N+Anim+Sg+Prl: каньӧт
     кань+N+Anim+Sg+TerI: каньӧдз
     кань+N+Anim+Sg+TerII: каньви
     кань+N+Anim+Sg+AprIne: каньланьын
     кань+N+Anim+Sg+AprEla: каньланись
     кань+N+Anim+Sg+AprIll: каньланьӧ
     кань+N+Anim+Sg+AprEgr: каньланьсянь
     кань+N+Anim+Sg+AprPrl: каньланьӧт
     кань+N+Anim+Sg+AprTerI: каньланьӧдз
     кань+N+Anim+Sg+AprTerII: каньланьви
     кань+N+Anim+Sg+Nom+PxSg1: каньӧ
     кань+N+Anim+Sg+Gen+PxSg1: каньӧлӧн
     кань+N+Anim+Sg+Abl+PxSg1: каньӧлісь
     кань+N+Anim+Sg+Dat+PxSg1: каньӧлӧ
     кань+N+Anim+Sg+Acc+PxSg1: каньӧс
     кань+N+Anim+Sg+Ins+PxSg1: каньнам
     кань+N+Anim+Sg+Com+PxSg1: каньӧкӧт
     кань+N+Anim+Sg+Car+PxSg1: [каньӧтӧг, каньтӧгьям]
     кань+N+Anim+Sg+Cns+PxSg1: каньӧла
     кань+N+Anim+Sg+Cmpr+PxSg1: каньӧся
     кань+N+Anim+Sg+Ine+PxSg1: паням
     кань+N+Anim+Sg+Ela+PxSg1: каньсим
     кань+N+Anim+Sg+Ill+PxSg1: паням
     кань+N+Anim+Sg+Apr+PxSg1: [каньӧлань, каньланям]
     кань+N+Anim+Sg+Egr+PxSg1: [каньӧсянь, каньсяням]
     кань+N+Anim+Sg+Prl+PxSg1: [каньӧттям, каньӧттим]
     кань+N+Anim+Sg+TerI+PxSg1: [каньӧдззам, каньӧдззим]
     кань+N+Anim+Sg+TerII+PxSg1: каньӧви
     кань+N+Anim+Sg+AprIne+PxSg1: каньланям
     кань+N+Anim+Sg+AprEla+PxSg1: каньланьсим
     кань+N+Anim+Sg+AprIll+PxSg1: каньланям
     кань+N+Anim+Sg+AprEgr+PxSg1: [каньланьсяням, каньӧланьсянь]
     кань+N+Anim+Sg+AprPrl+PxSg1: [каньланьӧттям, каньланьӧттим, каньӧланьӧт]
     кань+N+Anim+Sg+AprTerI+PxSg1: [каньланьӧдззам, каньланьӧдззим, каньӧланьӧдз]
     кань+N+Anim+Sg+AprTerII+PxSg1: каньӧланьви
     кань+N+Anim+Sg+Nom+PxSg2: каньыт
     кань+N+Anim+Sg+Gen+PxSg2: каньытлӧн
     кань+N+Anim+Sg+Abl+PxSg2: каньытлісь
     кань+N+Anim+Sg+Dat+PxSg2: каньытлӧ
     кань+N+Anim+Sg+Acc+PxSg2: каньтӧ
     кань+N+Anim+Sg+Ins+PxSg2: каньнат
     кань+N+Anim+Sg+Com+PxSg2: каньыткӧт
     кань+N+Anim+Sg+Car+PxSg2: [каньыттӧг, каньтӧгьят]
     кань+N+Anim+Sg+Cns+PxSg2: каньытла
     кань+N+Anim+Sg+Cmpr+PxSg2: каньытся
     кань+N+Anim+Sg+Ine+PxSg2: панят
     кань+N+Anim+Sg+Ela+PxSg2: каньсит
     кань+N+Anim+Sg+Ill+PxSg2: панят
     кань+N+Anim+Sg+Apr+PxSg2: [каньытлань, каньланят]
     кань+N+Anim+Sg+Egr+PxSg2: [каньытсянь, каньсянят]
     кань+N+Anim+Sg+Prl+PxSg2: [каньӧттят, каньӧттит]
     кань+N+Anim+Sg+TerI+PxSg2: [каньӧдззат, каньӧдззит]
     кань+N+Anim+Sg+TerII+PxSg2: каньытви
     кань+N+Anim+Sg+AprIne+PxSg2: каньланят
     кань+N+Anim+Sg+AprEla+PxSg2: каньланьсит
     кань+N+Anim+Sg+AprIll+PxSg2: каньланят
     кань+N+Anim+Sg+AprEgr+PxSg2: [каньланьсянят, каньытланьсянь]
     кань+N+Anim+Sg+AprPrl+PxSg2: [каньланьӧттят, каньланьӧттит, каньытланьӧт]
     кань+N+Anim+Sg+AprTerI+PxSg2: [каньланьӧдззат, каньланьӧдззит, каньытланьӧдз]
     кань+N+Anim+Sg+AprTerII+PxSg2: каньытланьви
     кань+N+Anim+Sg+Nom+PxSg3: каньыс
     кань+N+Anim+Sg+Gen+PxSg3: каньыслӧн
     кань+N+Anim+Sg+Abl+PxSg3: каньыслісь
     кань+N+Anim+Sg+Dat+PxSg3: каньыслӧ
     кань+N+Anim+Sg+Acc+PxSg3: каньсӧ
     кань+N+Anim+Sg+Ins+PxSg3: каньнас
     кань+N+Anim+Sg+Com+PxSg3: каньыскӧт
     кань+N+Anim+Sg+Car+PxSg3: [каньыстӧг, каньтӧгьяс]
     кань+N+Anim+Sg+Cns+PxSg3: каньысла
     кань+N+Anim+Sg+Cmpr+PxSg3: каньысся
     кань+N+Anim+Sg+Ine+PxSg3: паняс
     кань+N+Anim+Sg+Ela+PxSg3: каньсис
     кань+N+Anim+Sg+Ill+PxSg3: паняс
     кань+N+Anim+Sg+Apr+PxSg3: [каньыслань, каньланяс]
     кань+N+Anim+Sg+Egr+PxSg3: [каньыссянь, каньсяняс]
     кань+N+Anim+Sg+Prl+PxSg3: [каньӧттяс, каньӧттис]
     кань+N+Anim+Sg+TerI+PxSg3: [каньӧдззас, каньӧдззис]
     кань+N+Anim+Sg+TerII+PxSg3: каньысви
     кань+N+Anim+Sg+AprIne+PxSg3: каньланяс
     кань+N+Anim+Sg+AprEla+PxSg3: каньланьсис
     кань+N+Anim+Sg+AprIll+PxSg3: каньланяс
     кань+N+Anim+Sg+AprEgr+PxSg3: [каньланьсяняс, каньысланьсянь]
     кань+N+Anim+Sg+AprPrl+PxSg3: [каньланьӧттяc, каньланьӧттиc, каньысланьӧт]
     кань+N+Anim+Sg+AprTerI+PxSg3: [каньланьӧдззаc, каньланьӧдззиc, каньысланьӧдз]
     кань+N+Anim+Sg+AprTerII+PxSg3: каньысланьви
     кань+N+Anim+Sg+Nom+PxPl1: каньным
     кань+N+Anim+Sg+Gen+PxPl1: каньнымлӧн
     кань+N+Anim+Sg+Abl+PxPl1: каньнымлісь
     кань+N+Anim+Sg+Dat+PxPl1: каньнымлӧ
     кань+N+Anim+Sg+Acc+PxPl1: каньнымӧс
     кань+N+Anim+Sg+Ins+PxPl1: каньнаным
     кань+N+Anim+Sg+Com+PxPl1: каньнымкӧт
     кань+N+Anim+Sg+Car+PxPl1: [каньнымтӧг, каньтӧгьяным]
     кань+N+Anim+Sg+Cns+PxPl1: каньнымла
     кань+N+Anim+Sg+Cmpr+PxPl1: каньнымся
     кань+N+Anim+Sg+Ine+PxPl1: паняным
     кань+N+Anim+Sg+Ela+PxPl1: каньсиным
     кань+N+Anim+Sg+Ill+PxPl1: паняным
     кань+N+Anim+Sg+Apr+PxPl1: [каньнымлань, каньланяным]
     кань+N+Anim+Sg+Egr+PxPl1: [каньнымсянь, каньсяняным]
     кань+N+Anim+Sg+Prl+PxPl1: [каньӧттяным, каньӧттиным]
     кань+N+Anim+Sg+TerI+PxPl1: [каньӧдззаным, каньӧдззиным]
     кань+N+Anim+Sg+TerII+PxPl1: каньнымви
     кань+N+Anim+Sg+AprIne+PxPl1: каньланяным
     кань+N+Anim+Sg+AprEla+PxPl1: каньланьсиным
     кань+N+Anim+Sg+AprIll+PxPl1: каньланяным
     кань+N+Anim+Sg+AprEgr+PxPl1: [каньланьсяняным, каньнымланьсянь]
     кань+N+Anim+Sg+AprPrl+PxPl1: [каньланьӧттяным, каньланьӧттиным, каньнымланьӧт]
     кань+N+Anim+Sg+AprTerI+PxPl1: [каньланьӧдззаным, каньланьӧдззиным,  каньнымланьӧдз]
     кань+N+Anim+Sg+AprTerII+PxPl1: каньнымланьви
     кань+N+Anim+Sg+Nom+PxPl2: каньныт
     кань+N+Anim+Sg+Gen+PxPl2: каньнытлӧн
     кань+N+Anim+Sg+Abl+PxPl2: каньнытлісь
     кань+N+Anim+Sg+Dat+PxPl2: каньнытлӧ
     кань+N+Anim+Sg+Acc+PxPl2: каньнытӧ
     кань+N+Anim+Sg+Ins+PxPl2: каньнаныт
     кань+N+Anim+Sg+Com+PxPl2: каньныткӧт
     кань+N+Anim+Sg+Car+PxPl2: [каньныттӧг, каньтӧгьяныт]
     кань+N+Anim+Sg+Cns+PxPl2: каньнытла
     кань+N+Anim+Sg+Cmpr+PxPl2: каньнытся
     кань+N+Anim+Sg+Ine+PxPl2: паняныт
     кань+N+Anim+Sg+Ela+PxPl2: каньсиныт
     кань+N+Anim+Sg+Ill+PxPl2: паняныт
     кань+N+Anim+Sg+Apr+PxPl2: [каньнытлань, каньланяныт]
     кань+N+Anim+Sg+Egr+PxPl2: [каньнытсянь, каньсяняныт]
     кань+N+Anim+Sg+Prl+PxPl2: [каньӧттяныт, каньӧттиныт]
     кань+N+Anim+Sg+TerI+PxPl2: [каньӧдззаныт, каньӧдззиныт]
     кань+N+Anim+Sg+TerII+PxPl2: каньнытви
     кань+N+Anim+Sg+AprIne+PxPl2: каньланяныт
     кань+N+Anim+Sg+AprEla+PxPl2: каньланьсиныт
     кань+N+Anim+Sg+AprIll+PxPl2: каньланяныт
     кань+N+Anim+Sg+AprEgr+PxPl2: [каньланьсяняныт, каньнытланьсянь]
     кань+N+Anim+Sg+AprPrl+PxPl2: [каньланьӧттяныт, каньланьӧттиныт, каньнытланьӧт]
     кань+N+Anim+Sg+AprTerI+PxPl2: [каньланьӧдззаныт, каньланьӧдззиныт, каньнытланьӧдз]
     кань+N+Anim+Sg+AprTerII+PxPl2: каньнытланьви
     кань+N+Anim+Sg+Nom+PxPl3: каньныс
     кань+N+Anim+Sg+Gen+PxPl3: каньныслӧн
     кань+N+Anim+Sg+Abl+PxPl3: каньныслісь
     кань+N+Anim+Sg+Dat+PxPl3: каньныслӧ
     кань+N+Anim+Sg+Acc+PxPl3: каньнысӧ
     кань+N+Anim+Sg+Ins+PxPl3: каньнаныс
     кань+N+Anim+Sg+Com+PxPl3: каньныскӧт
     кань+N+Anim+Sg+Car+PxPl3: [каньныстӧг, каньтӧгьяныс]
     кань+N+Anim+Sg+Cns+PxPl3: каньнысла
     кань+N+Anim+Sg+Cmpr+PxPl3: каньнысся
     кань+N+Anim+Sg+Ine+PxPl3: паняныс
     кань+N+Anim+Sg+Ela+PxPl3: каньсиныс
     кань+N+Anim+Sg+Ill+PxPl3: паняныс
     кань+N+Anim+Sg+Apr+PxPl3: [каньныслань, каньланяныс]
     кань+N+Anim+Sg+Egr+PxPl3: [каньныссянь, каньсяняныс]
     кань+N+Anim+Sg+Prl+PxPl3: [каньӧттяныс, каньӧттиныс]
     кань+N+Anim+Sg+TerI+PxPl3: [каньӧдззаныс, каньӧдззиныс]
     кань+N+Anim+Sg+TerII+PxPl3: каньнысви
     кань+N+Anim+Sg+AprIne+PxPl3: каньланяныс
     кань+N+Anim+Sg+AprEla+PxPl3: каньланьсиныс
     кань+N+Anim+Sg+AprIll+PxPl3: каньланяныс
     кань+N+Anim+Sg+AprEgr+PxPl3: [каньланьсяняныс, каньнысланьсянь]
     кань+N+Anim+Sg+AprPrl+PxPl3: [каньланьӧттяныс, каньланьӧттиныс, каньнысланьӧт]
     кань+N+Anim+Sg+AprTerI+PxPl3: [каньланьӧдззаныс, каньланьӧдззиныс, каньнысланьӧдз]
     кань+N+Anim+Sg+AprTerII+PxPl3: каньнысланьви
     кань+N+Anim+Pl+Nom: паннез
     кань+N+Anim+Pl+Acc: паннез
     кань+N+Anim+Pl+Gen: паннезлӧн
     кань+N+Anim+Pl+Abl: паннезлісь
     кань+N+Anim+Pl+Dat: паннезлӧ
     кань+N+Anim+Pl+Ins: паннезӧн
     кань+N+Anim+Pl+Com: паннезкӧт
     кань+N+Anim+Pl+Car: паннезтӧг
     кань+N+Anim+Pl+Cns: паннезла
     кань+N+Anim+Pl+Cmpr: паннезся
     кань+N+Anim+Pl+Ine: паннезын
     кань+N+Anim+Pl+Ela: паннезісь
     кань+N+Anim+Pl+Ill: паннезӧ
     кань+N+Anim+Pl+Apr: паннезлань
     кань+N+Anim+Pl+Egr: паннезсянь
     кань+N+Anim+Pl+Prl: паннезӧт
     кань+N+Anim+Pl+TerI: паннезӧдз
     кань+N+Anim+Pl+TerII: паннезви
     кань+N+Anim+Pl+AprIne: паннезланьын
     кань+N+Anim+Pl+AprEla: паннезланись
     кань+N+Anim+Pl+AprIll: паннезланьӧ
     кань+N+Anim+Pl+AprEgr: паннезланьсянь
     кань+N+Anim+Pl+AprPrl: паннезланьӧт
     кань+N+Anim+Pl+AprTerI: паннезланьӧдз
     кань+N+Anim+Pl+AprTerII: паннезланьви
     кань+N+Anim+Pl+Nom+PxSg1: паннезӧ
     кань+N+Anim+Pl+Gen+PxSg1: паннезӧлӧн
     кань+N+Anim+Pl+Abl+PxSg1: паннезӧлісь
     кань+N+Anim+Pl+Dat+PxSg1: паннезӧлӧ
     кань+N+Anim+Pl+Acc+PxSg1: паннезӧс
     кань+N+Anim+Pl+Ins+PxSg1: паннезнам
     кань+N+Anim+Pl+Com+PxSg1: паннезӧкӧт
     кань+N+Anim+Pl+Car+PxSg1: [паннезӧтӧг, паннезтӧгьям]
     кань+N+Anim+Pl+Cns+PxSg1: паннезӧла
     кань+N+Anim+Pl+Cmpr+PxSg1: паннезӧся
     кань+N+Anim+Pl+Ine+PxSg1: паннезам
     кань+N+Anim+Pl+Ela+PxSg1: [паннезсим, паннесим]
     кань+N+Anim+Pl+Ill+PxSg1: паннезам
     кань+N+Anim+Pl+Apr+PxSg1: [паннезӧлань, паннезланям]
     кань+N+Anim+Pl+Egr+PxSg1: [паннезӧсянь, паннезсяням]
     кань+N+Anim+Pl+Prl+PxSg1: [паннезӧттям, паннезӧттим]
     кань+N+Anim+Pl+TerI+PxSg1: [паннезӧдззам, паннезӧдззим]
     кань+N+Anim+Pl+TerII+PxSg1: паннезӧви
     кань+N+Anim+Pl+AprIne+PxSg1: паннезланям
     кань+N+Anim+Pl+AprEla+PxSg1: паннезланьсим
     кань+N+Anim+Pl+AprIll+PxSg1: паннезланям
     кань+N+Anim+Pl+AprEgr+PxSg1: [паннезланьсяням, паннезӧланьсянь]
     кань+N+Anim+Pl+AprPrl+PxSg1: [паннезланьӧттям, паннезланьӧттим, паннезӧланьӧт]
     кань+N+Anim+Pl+AprTerI+PxSg1: [паннезланьӧдззам, паннезланьӧдззим, паннезӧланьӧдз]
     кань+N+Anim+Pl+AprTerII+PxSg1: паннезӧланьви
     кань+N+Anim+Pl+Nom+PxSg2: [паннет, паннезыт]
     кань+N+Anim+Pl+Gen+PxSg2: [паннетлӧн, паннезытлӧн]
     кань+N+Anim+Pl+Abl+PxSg2: [паннетлісь, паннезытлісь]
     кань+N+Anim+Pl+Dat+PxSg2: [паннетлӧ, паннезытлӧ]
     кань+N+Anim+Pl+Acc+PxSg2: [паннетӧ, паннезтӧ]
     кань+N+Anim+Pl+Ins+PxSg2: паннезнат
     кань+N+Anim+Pl+Com+PxSg2: [паннеткӧт, паннезыткӧт]
     кань+N+Anim+Pl+Car+PxSg2: [паннеттӧг, паннезыттӧг, паннезтӧгьят]
     кань+N+Anim+Pl+Cns+PxSg2: [паннетла, паннезытла]
     кань+N+Anim+Pl+Cmpr+PxSg2: [паннется, паннезытся]
     кань+N+Anim+Pl+Ine+PxSg2: паннезат
     кань+N+Anim+Pl+Ela+PxSg2: [паннезсит, паннесит]
     кань+N+Anim+Pl+Ill+PxSg2: паннезат
     кань+N+Anim+Pl+Apr+PxSg2: [паннетлань, паннезытлань, паннезланят]
     кань+N+Anim+Pl+Egr+PxSg2: [паннетсянь, паннезытсянь, паннезсянят]
     кань+N+Anim+Pl+Prl+PxSg2: [паннезӧттят, паннезӧттит]
     кань+N+Anim+Pl+TerI+PxSg2: [паннезӧдззат, паннезӧдззит]
     кань+N+Anim+Pl+TerII+PxSg2: [паннетви, паннезытви]
     кань+N+Anim+Pl+AprIne+PxSg2: паннезланят
     кань+N+Anim+Pl+AprEla+PxSg2: паннезланьсит
     кань+N+Anim+Pl+AprIll+PxSg2: паннезланят
     кань+N+Anim+Pl+AprEgr+PxSg2: [паннезланьсянят, паннетланьсянь, паннезытланьсянь]
     кань+N+Anim+Pl+AprPrl+PxSg2: [паннезланьӧттят, паннезланьӧттит, паннетланьӧт, паннезытланьӧт]
     кань+N+Anim+Pl+AprTerI+PxSg2: [паннезланьӧдззат, паннезланьӧдззит, паннетланьӧдз, паннезытланьӧдз]
     кань+N+Anim+Pl+AprTerII+PxSg2: [паннетланьви, паннезытланьви]
     кань+N+Anim+Pl+Nom+PxSg3: [паннес, паннезыс]
     кань+N+Anim+Pl+Gen+PxSg3: [паннеслӧн, паннезыслӧн]
     кань+N+Anim+Pl+Abl+PxSg3: [паннеслісь, паннезыслісь]
     кань+N+Anim+Pl+Dat+PxSg3: [паннеслӧ, паннезыслӧ]
     кань+N+Anim+Pl+Acc+PxSg3: [паннесӧ, паннезсӧ]
     кань+N+Anim+Pl+Ins+PxSg3: паннезнас
     кань+N+Anim+Pl+Com+PxSg3: [паннескӧт, паннезыскӧт]
     кань+N+Anim+Pl+Car+PxSg3: [паннестӧг, паннезыстӧг, паннезтӧгьяс]
     кань+N+Anim+Pl+Cns+PxSg3: [паннесла, паннезысла]
     кань+N+Anim+Pl+Cmpr+PxSg3: [паннесся, паннезысся]
     кань+N+Anim+Pl+Ine+PxSg3: паннезас
     кань+N+Anim+Pl+Ela+PxSg3: [паннезсис, паннесис]
     кань+N+Anim+Pl+Ill+PxSg3: паннезас
     кань+N+Anim+Pl+Apr+PxSg3: [паннеслань, паннезыслань, паннезланяс]
     кань+N+Anim+Pl+Egr+PxSg3: [паннессянь, паннезыссянь, паннезсяняс]
     кань+N+Anim+Pl+Prl+PxSg3: [паннезӧттяс, паннезӧттис]
     кань+N+Anim+Pl+TerI+PxSg3: [паннезӧдззас, паннезӧдззис]
     кань+N+Anim+Pl+TerII+PxSg3: паннесви
     кань+N+Anim+Pl+AprIne+PxSg3: паннезланяс
     кань+N+Anim+Pl+AprEla+PxSg3: паннезланьсис
     кань+N+Anim+Pl+AprIll+PxSg3: паннезланяс
     кань+N+Anim+Pl+AprEgr+PxSg3: [паннезланьсяняс, паннесланьсянь, паннезысланьсянь]
     кань+N+Anim+Pl+AprPrl+PxSg3: [паннезланьӧттяс, паннезланьӧттис, паннесланьӧт, паннезысланьӧт]
     кань+N+Anim+Pl+AprTerI+PxSg3: [паннезланьӧдззаc, паннезланьӧдззиc, паннесланьӧдз, паннезысланьӧдз]
     кань+N+Anim+Pl+AprTerII+PxSg3: паннесланьви
     кань+N+Anim+Pl+Nom+PxPl1: паннезным
     кань+N+Anim+Pl+Gen+PxPl1: паннезнымлӧн
     кань+N+Anim+Pl+Abl+PxPl1: паннезнымлісь
     кань+N+Anim+Pl+Dat+PxPl1: паннезнымлӧ
     кань+N+Anim+Pl+Acc+PxPl1: паннезнымӧс
     кань+N+Anim+Pl+Ins+PxPl1: паннезнаным
     кань+N+Anim+Pl+Com+PxPl1: паннезнымкӧт
     кань+N+Anim+Pl+Car+PxPl1: [паннезнымтӧг, паннезтӧгьяным]
     кань+N+Anim+Pl+Cns+PxPl1: паннезнымла
     кань+N+Anim+Pl+Cmpr+PxPl1: паннезнымся
     кань+N+Anim+Pl+Ine+PxPl1: паннезаным
     кань+N+Anim+Pl+Ela+PxPl1: [паннезсиным, паннесиным]
     кань+N+Anim+Pl+Ill+PxPl1: паннезаным
     кань+N+Anim+Pl+Apr+PxPl1: [паннезнымлань, паннезланяным]
     кань+N+Anim+Pl+Egr+PxPl1: [паннезнымсянь, паннезсяняным]
     кань+N+Anim+Pl+Prl+PxPl1: [паннезӧттяным, паннезӧттиным]
     кань+N+Anim+Pl+TerI+PxPl1: [паннезӧдззаным, паннезӧдззиным]
     кань+N+Anim+Pl+TerII+PxPl1: паннезнымви
     кань+N+Anim+Pl+AprIne+PxPl1: паннезланяным
     кань+N+Anim+Pl+AprEla+PxPl1: паннезланьсиным
     кань+N+Anim+Pl+AprIll+PxPl1: паннезланяным
     кань+N+Anim+Pl+AprEgr+PxPl1: [паннезланьсяняным, паннезнымланьсянь]
     кань+N+Anim+Pl+AprPrl+PxPl1: [паннезланьӧттяным, паннезланьӧттиным, паннезнымланьӧт]
     кань+N+Anim+Pl+AprTerI+PxPl1: [паннезланьӧдззаным, паннезланьӧдззиным, паннезнымланьӧдз]
     кань+N+Anim+Pl+AprTerII+PxPl1: паннезнымланьви
     кань+N+Anim+Pl+Nom+PxPl2: паннезныт
     кань+N+Anim+Pl+Gen+PxPl2: паннезнытлӧн
     кань+N+Anim+Pl+Abl+PxPl2: паннезнытлісь
     кань+N+Anim+Pl+Dat+PxPl2: паннезнытлӧ
     кань+N+Anim+Pl+Acc+PxPl2: паннезнытӧ
     кань+N+Anim+Pl+Ins+PxPl2: паннезнаныт
     кань+N+Anim+Pl+Com+PxPl2: паннезныткӧт
     кань+N+Anim+Pl+Car+PxPl2: [паннезныттӧг, паннезтӧгьяныт]
     кань+N+Anim+Pl+Cns+PxPl2: паннезнытла
     кань+N+Anim+Pl+Cmpr+PxPl2: паннезнытся
     кань+N+Anim+Pl+Ine+PxPl2: паннезаныт
     кань+N+Anim+Pl+Ela+PxPl2: [паннезсиныт, паннесиныт]
     кань+N+Anim+Pl+Ill+PxPl2: паннезаныт
     кань+N+Anim+Pl+Apr+PxPl2: [паннезнытлань, паннезланяныт]
     кань+N+Anim+Pl+Egr+PxPl2: [паннезнытсянь, паннезсяняныт]
     кань+N+Anim+Pl+Prl+PxPl2: [паннезӧттяныт, паннезӧттиныт]
     кань+N+Anim+Pl+TerI+PxPl2: [паннезӧдззаныт, паннезӧдззиныт]
     кань+N+Anim+Pl+TerII+PxPl2: паннезнытви
     кань+N+Anim+Pl+AprIne+PxPl2: паннезланяныт
     кань+N+Anim+Pl+AprEla+PxPl2: паннезланьсиныт
     кань+N+Anim+Pl+AprIll+PxPl2: паннезланяныт
     кань+N+Anim+Pl+AprEgr+PxPl2: [паннезланьсяняныт, паннезнытланьсянь]
     кань+N+Anim+Pl+AprPrl+PxPl2: [паннезланьӧттяныт, паннезланьӧттиныт, паннезнытланьӧт]
     кань+N+Anim+Pl+AprTerI+PxPl2: [паннезланьӧдззаныт, паннезланьӧдззиныт, паннезнытланьӧдз]
     кань+N+Anim+Pl+AprTerII+PxPl2: паннезнытланьви
     кань+N+Anim+Pl+Nom+PxPl3: паннезныс
     кань+N+Anim+Pl+Gen+PxPl3: паннезныслӧн
     кань+N+Anim+Pl+Abl+PxPl3: паннезныслісь
     кань+N+Anim+Pl+Dat+PxPl3: паннезныслӧ
     кань+N+Anim+Pl+Acc+PxPl3: паннезнысӧ
     кань+N+Anim+Pl+Ins+PxPl3: паннезнаныс
     кань+N+Anim+Pl+Com+PxPl3: паннезныскӧт
     кань+N+Anim+Pl+Car+PxPl3: [паннезныстӧг, паннезтӧгьяныс]
     кань+N+Anim+Pl+Cns+PxPl3: паннезнысла
     кань+N+Anim+Pl+Cmpr+PxPl3: паннезнысся
     кань+N+Anim+Pl+Ine+PxPl3: паннезаныс
     кань+N+Anim+Pl+Ela+PxPl3: [паннезсиныс, паннесиныс]
     кань+N+Anim+Pl+Ill+PxPl3: паннезаныс
     кань+N+Anim+Pl+Apr+PxPl3: [паннезныслань, паннезланяныс]
     кань+N+Anim+Pl+Egr+PxPl3: [паннезныссянь, паннезсяняныс]
     кань+N+Anim+Pl+Prl+PxPl3: [паннезӧттяныс, паннезӧттиныс]
     кань+N+Anim+Pl+TerI+PxPl3: [паннезӧдззаныс, паннезӧдззиныс]
     кань+N+Anim+Pl+TerII+PxPl3: паннезнысви
     кань+N+Anim+Pl+AprIne+PxPl3: паннезланяныс
     кань+N+Anim+Pl+AprEla+PxPl3: паннезланьсиныс
     кань+N+Anim+Pl+AprIll+PxPl3: паннезланяныс
     кань+N+Anim+Pl+AprEgr+PxPl3: [паннезланьсяняныс, паннезнысланьсянь]
     кань+N+Anim+Pl+AprPrl+PxPl3: [паннезланьӧттяныс, паннезланьӧттиныс, паннезнысланьӧт]
     кань+N+Anim+Pl+AprTerI+PxPl3: [паннезланьӧдззаныс, паннезланьӧдззиныс, паннезнысланьӧдз]
     кань+N+Anim+Pl+AprTerII+PxPl3: паннезнысланьви

